【裁判字號】    95,交抗,177
【裁判日期】    951205
【裁判案由】    聲明異議
【裁判全文】
臺灣高等法院高雄分院刑事裁定         95年度交抗字第177號
抗告人即
受處分人    甲○○
上列抗告人因違反道路交通管理處罰條例聲明異議案件，不服臺
灣高雄地方法院中華民國95年10月31日裁定（95年度交聲字第57
9 號），提起抗告，本院裁定如下：
    主  文
抗告駁回。
    理  由
一、抗告意旨略以：警車並未開啟警示燈，而從抗告人之車後突
    然竄出，示意抗告人停車，枉顧抗告人之安全。雖警方出示
    超速數據，然該數據並無法認定是何車超速。抗告人並未違
    規，因警方告知無論是否在違規單上簽名，均予舉發，抗告
    人始在違規單上簽名云云。
二、惟查：
(一)、按道路交通管理處罰條例第33條第1 項規定：「汽車行駛於
    高速公路，而不遵管制之規定者，處新臺幣3 千元以上6 千
    元以下之罰鍰。」同條例第63條第1 項第1 款規定：「汽車
    駕駛人有第33條情形者，各記違規點數1 點。」又依高速公
    路交通管制規則第5 條第1 項前段規定：「汽車行駛高速公
    路應依速限標誌指示。」均已定有明文。
(二)、抗告人甲○○於民國（下同）95年6 月30日上午8 時35分許
    ，駕駛車號E4-1221 號自用小客車，駛至國道一號高速公路
    北上車道273 公里處，遭警攔車舉發超速違規之事實，為抗
    告人所不否認；且其於該時、地有踰越速限之駕駛行為，業
    經警以科學儀器之雷射測速槍測得抗告人當時之行車速度高
    達時速119 公里，超越時速100 公里之速限，達19公里，而
    為警開啟警示燈、出示指揮棒確定安全無虞後攔車稽查，並
    已出示雷射測速槍鎖定之超速數據供抗告人查看，再依法掣
    單舉發等情，業據內政部警政署國道公路警察局第四警察隊
    95年8 月11日公警四交字第0950471234號函影本附卷載敘甚
    明，又警方以雷射測速槍鎖定特定超速車輛違規，對取締之
    對象應甚為明確，應不至發生錯誤，是以抗告人指稱警方出
    示之超速數據，並無法認定是何車超速云云，自無足採；且
    有業由抗告人於舉發當場簽名之舉發違反道路交通管理事件
    通知單影本在卷可稽；是抗告人上開違規行為已見顯明，自
    應依法處罰。
三、原審因而維持原處分機關援引上開規定，裁處抗告人罰鍰新
    台幣3,000 元，並記違規點數1 點，經核並無不合，抗告意
    旨指摘原裁定不當，為無理由，應予駁回。
四、據上論結，應依道路交通案件處理辦法第26條，刑事訴訟法
    第412 條，裁定如主文。
中    華    民    國    95    年    12    月    5     日
                  刑事第六庭  審判長法  官  王憲義
                                    法  官  張盛喜
                                    法  官  李璧君
以上正本證明與原本無異。
不得再抗告。
中    華    民    國    95    年    12    月    5     日
                                    書記官  林淑敏


司法院資訊處製作；財團法人民間司法改革基金會備份。
